# 大家有没有对网站管理比较了解的？

提问人：zcrtt 时间：2014-01-10 09:01:24
最近我们要对一个省级新闻网站进行审计，是头一次接触这一块，大家有没有谁了解网站是怎么管理的，能否从以下方面指导一二？
1 、国家对网站的管理具体由什么部门负责？ 2 、开办网站需要什么手续？审批程序都是什么？ 3 、网站需遵循的最基本规章制度？
4 、网站从业人员是否需要什么从业资格？ 5 、网站审计的要点在于广告，网站广告有什么流程和关键点？ 这只是我想到的，欢迎各位高手赐教，在此一并拜谢！

回答人：chenyiwei
最简单的方法可能就是问一下视野的工作人员。我相信老歪之类人对这个问题应该是很熟悉的。 据我个人了解，网站的管理分为经营性和非经营性两大类，各自适用不同的审批和备案流程。对于新闻网站的管理，可以查阅《互联网新闻信息服务管理规定》等相关规定。